【裁判字號】    91,交聲,567
【裁判日期】    920530
【裁判案由】    違反道路交通管理處罰條例聲明異議
【裁判全文】
臺灣桃園地方法院交通法庭裁定                    九十一年度交聲字第五六七號
    原處分機關  交通部公路總局新竹區監理所桃園監理站
    異  議  人  甲○○
    即受處分人
右列受處分人因違反道路交通管理處罰條例案件，對於交通部公路局新竹區監理所桃
園監理站於民國九十一年十月二十一日以桃監裁罰字第裁五二－Ｄ九Ｂ二一九三０四
號違反道路交通管理事件裁決書所為之處分聲明異議，本院裁定如左：
    主  文
異議駁回。
    理  由
一、聲明異議意旨略以：如附件異議狀所載。
二、按受處分人，不服公路主管機關或警察機關所為之處罰，得於接到裁決書之翌日
    起二十日內，向管轄地方法院聲明異議，道路交通管理處罰條例第八條第一項、
    第八十七條第一項定有明文。又交通法庭認聲明異議不合法律上之程式者，應以
    裁定駁回之，道路交通案件處理辦法第十八條前段亦定有明文。次按汽車駕駛人
    駕駛車輛未隨身攜帶駕駛執照者，處新台幣三百元以上六百元以下罰鍰。又汽車
    駕駛人拒絕接受酒濃度測試之檢定者，處新台幣六萬元罰鍰，並吊銷其駕駛執照
    。再按汽車行至交岔路口，其行進轉彎應遵守燈光號誌或交通警察之指示。又汽
    車駕駛人駕車行經有燈光號誌管制之交岔路口闖紅燈者，處新台幣一千八百元以
    上五千四百元以下罰鍰，道路交通安全規則第一０二條第一項第一項、道路交通
    管理處罰條例第二十五條第三款、第三十五條第三項、第五十三條分別定有明文
    。
三、經查：
（一）本件異議人對其中交通部公路總局新竹區監理所桃園監理站所為桃監裁罰字第
      裁五二－Ｄ九Ａ六五四四一六號舉發違反道路交通管理事件裁決書所為聲明異
      議部分：查前開裁決書係桃園縣警察局員警於民國九十年八月十日以異議人甲
      ○○違反道路交通管理處罰條例第三十五條第一項第一款規定填具八九桃警局
      交字第Ｄ九Ａ六五四四一六號舉違反道路交通管理事件通知單，並經交通部公
      路局新竹區監理所桃園監理站於九十一年十月二十一日據以開具桃監裁罰字第
      裁五二－Ｄ九Ａ六五四四一六號違反道路交通管理事件裁決書，並交郵局以掛
      號寄送異議人，而異議人甲○○則於九十一年十月二十二日收受，此有中華民
      國郵政掛號郵件收件回執影本乙紙附卷可稽，揆諸前揭規定，異議人不服上開
      處罰，自應於收受上開裁決書即九十一年十月二十二日之翌日起二十日內，以
      司法狀紙，敘述異議之理由，向本院聲明異議。然異議人遲至九十一年十一月
      二十二日始具狀聲明異議，顯逾法定聲明異議期間，其就前開裁決書所為之聲
      明異議即屬違背法律上程式，應予駁回。
（二）次查異議人對交通部公路總局新竹區監理所桃園監理站所為桃監裁罰字第裁五
      二－Ｄ九Ｂ二一九三０四號及裁五二－Ｄ九Ａ一九七七九六號舉發違反道路交
      通管理事件裁決書所為聲明異議部分：(1)查本件異議人甲○○於九十一年三月
      十四日凌晨零時三十分許，駕駛ＳＢ－八八三一號自小客車，行經桃園縣大園
      鄉○○路、國際路口時，經該路口實施酒醉駕車臨檢勤務之桃園縣警察局大園
      分局埔心派出所梁建隆警員示意要異議人停車受檢，經梁建隆警員先以酒精探
      棒測試結果，認異議人說話口氣含有酒精成份，乃進一步要求異議人在酒精測
      試器吹氣以檢測異議人所含之酒精濃度值，異議人初以不知如何吹氣為藉詞，
      經梁員請另位同事示範吹氣之方式後，異議人即不願配合吹氣，且因異議人所
      有之汽車駕照已因另案之交通違規案件經桃園縣警察局草漯分局查扣而未攜帶
      且亦未攜帶國民身分證以供查核，是梁建隆警員遂以異議人拒絕接受酒精濃度
      測試之檢定及駕駛車輛未隨身攜帶駕駛執照為由開單舉發等情，業據證人梁建
      隆警員於本院審理時證述明確，而異議人亦坦認其所有之駕照業經警局查扣而
      未攜帶等情屬實，另異議人辯稱舉發當天警員根本沒有帶酒精探測棒，只有一
      支指揮棒，警員當時拿一支指揮棒要幫伊測試，伊問他要如何測，警員就叫伊
      下車，伊吹不出來，警員還一直叫伊吹，現場沒有酒精探測棒，只有酒精測試
      器，當天有一台酒精探測器被摔壞，就是測試伊的那一台云云，不但就有無酒
      指棒及酒精測試器一節所供前後矛盾，且所指警員拿指揮棒作酒精測試亦衡與
      常情有違，均顯不足採信。堪認異議人確有於前開時地，因拒絕接受酒精濃度
      測試之檢定及駕駛車輛未隨身攜帶駕駛執照之舉發事實已明。(2)另查本件異議
      人甲○○於九十年七月二十三日下午三時三十三分許，駕駛車牌號碼ＳＢ－八
      八三一號自小貨車，於行經桃園縣大園鄉○○○路與華興路口設有燈光號誌之
      交岔路口違規紅燈右轉一節，業據異議人甲○○於本院審理時坦認不諱，核與
      當時目睹異議人違規紅燈右轉而當場開單舉發之桃園縣警察局八德分局八德派
      出所警員蔡旺麟於本院審理時證稱：「我是站在華興路上取締中正西路紅燈右
      轉的車輛，我是站在華興路與中正西路號誌三十公尺處取締的，當天異議人紅
      燈右轉，他停下來，我們就當場開單舉發，中正西路、華興路的號誌並無紅燈
      右轉的號誌」等語相符，堪認異議人確有於上開時、地，違規紅燈右轉之情屬
      實。異議人辯稱那條路有三、四個紅綠燈，警察站在最後一個紅綠燈抓紅燈右
      轉不適當云云，洵非的論，殊難憑採。從而，裁決機關分別援引道路交通管理
      處罰條例第三十五條第三項及同條例第二十五條第三款（裁決書贅載第一項）
      規定裁處異議人新台幣六萬六百元，並吊銷駕駛執照（桃監裁罰字第裁五二－
      Ｄ九Ｂ二一九三０四號）及援引道路交通管理處罰條例第五十三條規定裁處異
      議人罰鍰五千四百元（桃監裁罰字第五二－Ｄ九Ａ一九七七九六號），於法洵
      無不合。異議人猶執陳詞否認而聲明異議，指摘原處分不當，非有理由，應予
      駁回。
據上論斷，應依道路交通案件處理辦法第十八條前段、道路交通管理處罰條例第八十
七條第二項，道路交通案件處理辦法第十九條，裁定如主文。
中      華      民      國      九十二      年    五      月    三十    日
                                臺灣桃園地方法院交通法庭
                                        法  官  林惠霞
右正本證明與原本無異。
如不服本裁定，應於裁定送達後五日內向本院提出抗告狀。
                                        書記官  陳恩如
中      華      民      國      九十二      年      五      月   三十   日


司法院資訊處製作；財團法人民間司法改革基金會備份。
